臺灣高雄地方法院刑事附帶民事訴訟判決　
110年度附民字第655號
原      告  方佩彤
被      告  黃素貞
上列被告因傷害案件（本院110年度訴字第756號），經原告提起
附帶民事訴訟，請求損害賠償，本院判決如下：
    主      文
被告應給付原告新臺幣壹萬零玖佰元，及自民國一百一十年十一
月二十五日起至清償日止，按週年利率百分之五計算之利息。
原告其餘之訴駁回。
本判決原告勝訴部分得假執行。但被告如以新臺幣壹萬零玖佰元
為原告預供擔保，得免為假執行。
    事實及理由
一、原告主張：兩造均為高雄市○○區○○○路000號「風和日麗大樓
    」住戶，雙方前因細故而相處不睦，乃被告於民國110年7月
    2日11時54分許，自該大樓地下二樓搭乘電梯至地下一樓時
    ，適原告於該樓層欲進入電梯搭乘，被告因不願與方佩彤共
    乘電梯，雙方發生口角，彼此面向對方，站立距離甚近。詎
    被告應可預見原告欲進入電梯搭乘，雙方站位甚為接近，如
    率爾出手朝對方身體推擠，可能發生肢體接觸，致對方受有
    傷害，竟基於傷害之不確定故意，以其左手朝原告胸口推擠
    ，致原告受有前胸挫傷之傷害，因此受有支出醫藥費用新臺
    幣（下同）900元及精神慰撫金151,000元等損害。為此，爰
    依民法第184條第1項前段、第193條第1項、第195條第1項等
    規定請求損害賠償等語。並聲明：被告應給付原告151,900
    元，及自起訴狀繕本送達翌日起至清償日止，按週年利率百
    分之5 計算之利息。
二、被告則以：我的手沒有碰到原告，原告受的傷不是我造成的
    等語，資為抗辯。並聲明：原告之訴駁回。
三、按因故意或過失，不法侵害他人之權利者，負損害賠償責任
    ；不法侵害他人之身體者，對於被害人因此喪失或減少勞動
    能力或增加生活上之需要時，應負損害賠償責任；不法侵害
    他人之身體、健康者，被害人雖非財產上之損害，亦得請求
    賠償相當之金額，民法第184條第1項前段、第193條第1項、
    第195條第1項前段定有明文。又附帶民事訴訟之判決，應以
    刑事訴訟判決所認定之事實為據，刑事訴訟法第500條前段
    亦規定甚明。經查，原告前揭主張之侵權行為原因事實，業
    據本院110年度訴字第756號刑事判決認定在案，則被告就其
    不法侵害原告之身體權，應負損害賠償責任乙節，洵無疑義
    。本件爭點厥為：原告得請求損害賠償金額若干？本院判斷
    如下：
　㈠原告主張其因本件傷害事故支出醫療費用為900元乙節，為被
    告所不爭執（見本院110年度附民字第655號卷〈下稱附民卷〉
    第90頁），並有相關醫療費用收據在卷可稽（見附民卷第13
    -20頁），堪認屬實，應認原告此部分請求被告賠償醫療費
    用900元，洵屬有據。
  ㈡又慰撫金之多寡，應斟酌雙方之身分、地位、資力與加害程
    度，及其他各種情形核定相當之數額，該金額是否相當，自
    應依實際加害情形與被害人所受之痛苦及雙方之身分、地位
    、經濟狀況等關係決定之（最高法院51年台上字第223 號民
    事判例意旨參照）。本院審酌原告為55年出生，自述學歷為
    專科、從事仲介業等語；被告則為51年出生，自述學歷為國
    中、擔任家管等語（見附民卷第102頁，本院110年度訴字第
    756號刑事卷第92頁），斟以兩造自述相關家庭經濟狀況（
    基於保護當事人隱私爰不細列），及被告侵權行為之態樣、
    原告所受之傷害等一切客觀情狀，應認原告所得請求精神慰
    撫金以10,000元為適當，逾此部分之請求，尚非有據，不應
    准許。
四、綜上所述，原告依民法第184條第1項前段、第193條第1項、
    第195條第1項等規定，請求被告給付10,900元【計算式：10
    000+900=10900】，及自起訴狀繕本送達翌日即110年11月25
    日（見附民卷第25頁）起至清償日止，按法定週年利率百分
    之5計算之利息，為有理由，應予准許。逾此部分之請求，
    則為無理由，應予駁回。
五、本件事證已臻明確，兩造其餘攻擊及防禦方法，經核與本判
    決結果不生影響，爰不一一論述，附此敘明。
六、另原告勝訴金額未逾50萬元，依刑事訴訟法第491條第10款
    準用民事訴訟法第389條第1項第5款規定，依職權宣告假執
    行，並依同法第392條第2項規定，宣告被告如預供同額擔保
    後，得免為假執行。
七、末刑事附帶民事訴訟，毋庸徵收裁判費，本案訴訟繫屬期間
    復未增生其他訴訟費用，故無訴訟費用負擔，併此指明。
據上論結，應依刑事訴訟法第502條第1項、第2項、第491條第10
款，民事訴訟法第389條第1項第5款、第392條第2項，判決如主
文。
中　　華　　民　　國　　111 　年　　8 　　月　　 2  　日
　                刑事第十一庭  審判長法  官  莊珮吟 
                                      法  官  洪碩垣
                                      法  官  黃鳳岐
以上正本證明與原本無異。
如不服本判決非對於刑事判決有上訴時不得上訴，並應於送達後
20日內向本院提出上訴書狀（須敘明具體理由），如未敘述上訴
理由，應於上訴期間屆滿後20日內補提理由書狀於本院（均須按
他造當事人之人數附繕本）「請勿逕送上級法院」。
中　　華　　民　　國　　111 　年　　8 　　月　　4 　　日
                                      書記官  林依潔